【裁判字號】    97,易,387
【裁判日期】    970321
【裁判案由】    竊盜
【裁判全文】
臺灣彰化地方法院刑事判決               97年度易字第387號
公  訴  人  臺灣彰化地方法院檢察署檢察官
被      告  丙○○
                    號4樓之2.
                    （另案在臺灣雲林監獄執行中）
            丁○○
                    （另案在臺灣彰化監獄執行中）
上列被告因竊盜案件，經檢察官提起公訴（97年度偵字第94號）
，本院依簡式審判程序判決如下：
    主  文
丙○○、丁○○共同竊盜，均累犯，各處有期徒刑陸月，如易科
罰金，均以新臺幣壹仟元折算壹日；各減為有期徒刑參月，如易
科罰金，均以新臺幣壹仟元折算壹日。
    事  實
一、丙○○曾於民國91年間，因施用毒品案件，經本院以91年度
    訴字第1186號判處有期徒刑8 月確定，於93年5 月15日縮刑
    期滿執行完畢；丁○○前於82年間，因違反肅清煙毒條例案
    件，經本院以82年度訴字第2194號判處有期徒刑3 年確定，
    復因違反肅清煙毒條例案件，經本院以83年度訴字第1701號
    判決判處有期徒刑3 年3 月確定，上開2 罪嗣經接續執行，
    於86 年4月12日假釋出監付保護管束，再經撤銷假釋，入監
    繼續執行殘刑有期徒刑3 年10月4 日，已於93年9 月7 日縮
    刑期滿執行完畢。詎渠等均不知悔改，於96年1 月3 日10時
    20分許，由丁○○騎乘車號KUZ-909 號重機車搭載丙○○行
    經彰化縣和美鎮○○里○○路○ 段1 巷8 弄4 號（起訴書誤
    載為37巷1 弄12 號） 甲○○暫供倉庫使用之空屋前，見該
    址空屋大門未關，2 人竟共同基於意圖為自己不法所有之犯
    意聯絡，進入該空屋內，共同徒手竊取甲○○所有放置在該
    空屋內之大型白鐵鐵鍋1 個（價值約新臺幣【下同】1,200
    元）及大型烤肉架1 個（價值約2,000 元），得手後以上開
    機車載往資源回收廠變賣。嗣於同日10時50分許，丁○○及
    丙○○分別騎乘上開機車與三輪車至上址行竊現場附近時，
    為乙○○及甲○○母子發現，丁○○、丙○○2 人乃藉故離
    去，經乙○○及甲○○報警處理後，循線查悉上情。
二、案經彰化縣警察局和美分局報告臺灣彰化地方法院檢察署檢
    察官偵查起訴。
    理  由
一、本案被告丙○○、丁○○所犯均係死刑、無期徒刑、最輕本
    刑為3 年以上有期徒刑以外之罪，渠等於準備程序就前揭被
    訴事實為有罪之陳述，經受命法官告知簡式審判程序之旨，
    並聽取渠等與公訴人之意見後，本院認無不得或不宜改依簡
    式審判程序進行之處，爰依刑事訴訟法第273 條之1 第1 項
    、第284 條之1 ，裁定本案由受命法官獨任進行簡式審判程
    序，合先敘明。
二、訊據被告丙○○、丁○○對於上開事實均坦承不諱，核與證
    人即被害人甲○○、證人乙○○於警詢時證述之情節相符，
    復有照片4 張在卷可參，且查，上開大型白鐵鐵鍋1 個及大
    型烤肉架1 個係放置在經營小吃生意之被害人甲○○暫供倉
    庫使用之上址空屋內，雖該空屋並未上鎖，惟仍設有門扇，
    核與一般若係廢棄物，理應棄置在屋外之情形不同，參酌上
    開鐵鍋、烤肉架尚具有一定之經濟價值，衡情，應不致於讓
    人誤認係他人丟棄之物品，被告2 人既係進入屋內拿取上開
    物品，渠等確有不法所有之意圖甚明，足徵被告2 人之任意
    性自白與事實相符，可以採信。本案事證明確，被告2 人之
    竊盜犯行洵堪認定，應予依法論科。
三、核被告丙○○、丁○○所為，均係犯刑法第320 條第1 項竊
    盜罪。被告2 人就前開竊盜犯行，有犯意聯絡及行為分擔，
    為共同正犯。被告2 人有如事實欄所述前科及執行紀錄，有
    臺灣彰化地方法院檢察署刑案資料查註紀錄表、臺灣高等法
    院被告前案紀錄表各2 份在卷可考，渠等於5 年以內故意再
    犯本件有期徒刑以上之罪，均為累犯，應各依刑法第47條第
    1 項之規定加重其刑。爰審酌被告2 人均有毒品、竊盜等前
    科，素行不佳，不思循正途以獲取個人所需，竟圖以行竊手
    段，貪圖不勞而獲之非法利益，及其犯罪手段、目的、所竊
    取之財物價值、對被害人所生損害暨犯後坦承犯行之態度等
    一切情狀，分別量處如主文所示之刑，並均諭知易科罰金之
    折算標準，以示懲儆。又被告2 人犯罪時間均係在96年4 月
    24日以前，所犯皆符合中華民國96年罪犯減刑條例規定之減
    刑條件，應各依同條例第2 條第1 項第3 款，減其宣告刑2
    分之1 ，並均諭知易科罰金之折算標準。
據上論斷，應依刑事訴訟法第299 條第1 項前段，刑法第28條、
第320 條第1 項、47條第1 項、第41條第1 項前段，刑法施行法
第1 條之1 ，中華民國九十六年罪犯減刑條例第2 條第1 項第3
款、第7 條、第9 條，判決如主文。
本案經檢察官莊佳瑋到庭執行職務。
中    華    民    國    97    年    3     月    21    日
                  刑事第二庭      法  官  尚安雅
以上正本證明與原本無異。
如不服本判決，應於判決送達後10日內，向本院提出上訴書狀，
上訴書狀應「敘述具體上訴理由」，並按他造當事人之人數附繕
本。「切勿逕送上級法院」。
告訴人或被害人對於判決如有不服具備理由請求檢察官上訴者，
其上訴期間之計算係以檢察官收受判決正本之日期為準。
中    華    民    國    97    年    3     月    27    日
                                  書記官  陳佳宏
附錄本案論罪科刑法條全文：
中華民國刑法第320條
（普通竊盜罪、竊佔罪）意圖為自己或第三人不法之所有，而竊
取他人之動產者，為竊盜罪，處5 年以下有期徒刑、拘役或5 百
元以下罰金。
意圖為自己或第三人不法之利益，而竊佔他人之不動產者，依前
項之規定處斷。
前二項之未遂犯罰之。


司法院資訊處製作；財團法人民間司法改革基金會備份。
